【裁判字號】    97,訴,60
【裁判日期】    971111
【裁判案由】    搶奪
【裁判全文】
臺灣屏東地方法院刑事判決                97年度訴字第60號
公  訴  人  臺灣屏東地方法院檢察署檢察官
被      告  乙○○
上列被告因搶奪案件，經檢察官提起公訴（96年偵字第7901號）
，被告就被訴事實為有罪之陳述，本院裁定行簡式審判程序，判
決如下：
    主  文
乙○○共同意圖為自己不法之所有，而搶奪他人之動產，累犯，
處有期徒刑拾月。又共同意圖為自己不法之所有，而搶奪他人之
動產，累犯，處有期徒刑拾月。應執行有期徒刑壹年陸月。
    事  實
一、乙○○前曾於民國93年間因違反毒品危害防制條例案件，經
    臺灣高雄地方法院以93年度簡字第6191號判決判處有期徒刑
    3 月確定；復於同年間因竊盜案件，經本院以93年度易字第
    575 號判決判處有期徒刑1 年2 月，並經臺灣高等地方高雄
    分院以93年度上易字第644 號判決駁回上訴而確定，上開有
    期徒刑3 月、1 年2 月嗣經臺灣高等地方高雄分院以94年度
    聲字第232 號裁定應執行有期徒刑1 年4 月；又於94年間因
    詐欺案件，經臺灣高雄地方法院以94年度簡字第7291號判決
    判處有期徒刑4 月確定，上開各徒刑經接續執行，甫於95年
    11月16日縮刑期滿執行完畢。詎乙○○猶不知悛悔，因缺錢
    花用，竟與甲○○（業經本院判決有罪確定）共同基於意圖
    為自己不法所有之犯意聯絡，於96年8 月22日12時30分許，
    由乙○○騎乘其所有懸掛拾得之BDE-722 號車牌之重型機車
    （原車牌號碼為P8B-268 號）搭載甲○○，在屏東縣尋找行
    搶之目標，行經屏東縣東港鎮○○街22巷口時，見丁○○獨
    自行走於路旁，認有機可乘，遂驅車接近丁○○後方，趁其
    不及防備之際，甲○○即伸手搶奪丁○○所有背於肩上之皮
    包1 只（內有行動電話1 支〈OKWAP 牌，序號為：00000000
    0000000 號，內含有門號0000000000號之SIM 卡〉、身分證
    、健保卡、彰化銀行及郵局之提款卡、匯豐銀行信用卡各1
    張、郵局存摺1 本），得手後迅即逃離現場，乙○○復將搶
    得之OKWAP 牌行動電話搭配其所申請之0000000000號門號使
    用，而皮包及其內其餘之物則丟棄在位於高雄縣林園鄉○○
    路石化二橋下。乙○○與甲○○食髓知味，另共同基於意圖
    為自己不法所有之犯意聯絡，於翌日即同年月23日18時20分
    許，由乙○○騎乘上開搭載甲○○，行經屏東縣屏東市○○
    路與民族路路口時，見丙○○獨自騎車，認有機可乘，遂驅
    車接近丙○○，趁其不及防備之際，甲○○即伸手搶奪丙○○所有掛於機車掛勾之皮包1 只（內有身分證、旅遊卡、提
    款卡、儲值卡各1 張、印章1 顆、行動電話1 支〈大霸牌，
    序號為：000000000000 000號，內含有門號0000000000號之
    SIM 卡〉、現金新臺幣〈下同〉1,120 元），得手後迅即逃
    離現場，將搶得之現金朋分花用，甲○○復將搶得之大霸牌
    行動電話贈予不知情之李文祥（業經檢察官為不起訴處分）
    使用，而皮包及其內其餘之物則丟棄在上開石化二橋下。嗣
    經警依上開行動電話之通聯紀錄循線追查而查獲上情，並起
    出上開遭搶之行動電話2 具。
三、案經屏東縣政府警察局移送臺灣屏東地方法院檢察署檢察官
    偵查起訴。
    理  由
一、本件被告乙○○所犯係死刑、無期徒刑、最輕本刑為3 年以
    上有期徒刑以外之罪，其於準備程序中就被訴事實為有罪之
    陳述，經法官告知簡式審判程序之旨，並聽取當事人之意見
    後，本院認為適宜由受命法官獨任進行簡式審判程序。
二、上揭事實，業據被告乙○○於警詢時、偵查中及本院審理時
    坦承不諱，核與證人即共犯甲○○、證人即被害人丁○○於
    警詢時、偵查中；證人即被害人丙○○、證人李文祥於警詢
    時證述之情節大致相符，並有贓物認領保管單2 紙、行動電
    話通聯紀錄、申請人資料、路口監視畫面翻拍照片及現場照
    片數幀附卷可稽，堪認被告乙○○之自白與事實相符，本件
    事證明確，被告乙○○之犯行洵堪認定。
三、核被告乙○○所為，均係犯刑法第325 條第1 項之搶奪罪。
    被告乙○○與甲○○就本件搶奪犯行，有犯意聯絡及行為分
    擔，均應論以共同正犯。被告乙○○先後2 次搶奪犯行，犯
    意個別、行為互殊，皆可獨立評價，應予分論併罰。被告乙○○前於93年間因違反毒品危害防制條例案件，經臺灣高雄
    地方法院以93年度簡字第6191號判決判處有期徒刑3 月確定
    ；復於同年間因竊盜案件，經本院以93年度易字第575 號判
    決判處有期徒刑1 年2 月，並經臺灣高等地方高雄分院以93
    年度上易字第644 號判決駁回上訴而確定，上開有期徒刑3
    月、1 年2 月嗣經臺灣高等地方高雄分院以94年度聲字第23
    2 號裁定應執行有期徒刑1 年4 月；又於94年間因詐欺案件
    ，經臺灣高雄地方法院以94年度簡字第7291號判決判處有期
    徒刑4 月確定，上開各徒刑經接續執行，甫於95年11月16日
    縮刑期滿執行完畢等情，有臺灣高等法院被告前案紀錄表1
    份附卷可稽，其於受徒刑之執行完畢，5 年以內故意再犯本
    件有期徒刑以上之罪，為累犯，所犯2 罪均應依刑法第47條
    第1 項之規定加重其刑。爰審酌被告乙○○與甲○○搶奪他
    人隨身之皮包、財物，有使被害人失去平衡倒地受傷之危險
    ，對被害人之人身安全危害甚深，且其行為破壞社會之安寧
    與秩序，惟犯罪後尚知坦承態度良好，及其犯罪之動機、目
    的等一切情狀，量處如主文所示之刑，並定其應執行之刑，
    以資懲儆。
據上論斷，應依刑事訴訟法第299 條第1 項前段、第273 條之1
，刑法第28條、第325 條第1 項、第47條第1 項、第51條第5 款
，判決如主文。
本案經檢察官李侑姿到庭執行職務。
中    華    民    國    97    年    11    月    11    日
                  刑事第五庭    法  官  林家聖
以上正本證明與原本無異。
如不服本判決應於收受判決後10日內向本院提出上訴書狀，並應
敘述具體理由；其未敘述上訴理由者，應於上訴期間屆滿後20日
內向本院補提理由書（均須按他造當事人之人數附繕本）「切勿
逕送上級法院」。
                                書記官  陳蓉柔
中    華    民    國    97    年    11    月    11    日
附錄本判決論罪科刑法條全文：
刑法第325條第1項
意圖為自己或第三人不法之所有，而搶奪他人之動產者，處6 月
以上5 年以下有期徒刑。


司法院資訊處製作；財團法人民間司法改革基金會備份。
